臺灣屏東地方法院刑事判決　　　100年度簡上字第137號
上　訴　人　王雲平
即　被　告
選任辯護人　林榮和　律師
上列上訴人因偽造文書案件，不服本院100 年度簡字第829 號中
華民國100 年5 月19日刑事簡易判決（100 年度偵字第1832號）
，提起上訴，本院判決如下：
    主  文
上訴駁回。
    事實及理由
一、上訴人即被告之犯罪事實、及證據方法及適用之法條（含新
    舊法比較），均如本院刑事簡易判決書所載（如附件）。
二、訊據被告上訴雖否認犯行，並辯稱係因移民署人員詢問時，
    向其恫嚇稱，其先與黃金山結婚，離婚後又與黃金山之兄黃
    壽山結婚是亂倫，除非承認前與黃金山之婚姻是假結婚，否
    則會被遣送出境，其始向移民署人員為不實之自白，又因移
    民署人員曾告知，於檢察官訊問時，必須為相同之自白，故
    其始於偵查中亦為相同的不實自白等語。然查：
（一）被告於移民署人員詢問時，除坦承與黃金山無結婚真意，
      是假結婚等情外，並供述其先在大陸地區透過大陸人士「
      阿惠」介紹假結婚對象，再拿人民幣三萬元給阿惠為對價
      ，「阿惠」並告知到臺灣後每月至少可賺新台幣15000 元
      ，剛到臺灣時，尚無工作，故黃金山未向其索款，嗣其開
      始工作後，其通知黃金山返回屏東為其辦理流動人口時，
      黃金山遂向其索討新台幣5 千元等語，而被告審理中則供
      稱此部分陳述是其自己所杜撰，並非移民署人員所要求等
      語。則究諸被告此部分陳述，顯與其是否與黃金山假結婚
      無關，亦即其若有意配合移民署人員為不實之自白，僅需
      供承確與黃金山無結婚之真意即可，並無需自行編撰上開
      情節，故其所稱，係因移民署人員要求，其始為不實之自
      白等語，已難憑採。
（二）被告之夫黃壽山於偵訊中檢察事務官詢問時，亦表示其於
      被告與黃金山登記結婚後，曾與被告及黃金山一同住處戶
      籍地，確知被告與黃金山是假結婚等情，有其筆錄可憑，
      而黃壽山與黃金山及被告各為兄弟及夫妻之至親關係，當
      無理由憑白向檢察事務官為不實陳述而陷弟弟、妻子於罪
      ，故黃壽山此項陳述，自亦足為被告自白之佐證。
（三）被告係於94年間即另與黃壽山結婚，此後迄民國100 年間
      已多次入境臺灣地區，有其戶籍資料結婚證書及入出境資
      料可憑，並為被告所承認，可見被告於與黃壽山結婚後多
      次申請入境時，即應知道境管人員顯可自其所提出之戶籍
      資料，發現其前後任丈夫為兄弟關係，但境管人員均未曾
      以此為由拒絕其入境或將之遣返出境，其自然知道其前後
      任丈夫之兄弟關係，並無礙於其入境臺灣之資格，是其所
      辯，因移民署人員，向其恫嚇稱要以其先後嫁給兄弟二人
      為由，將之遣返出境或拒絕其入境，致其心生畏懼而為不
      實自白等語，即無從採信。
（四）證人蔡晉成雖結證稱，其知道黃金山有與被告結婚，並都
      住一起，且常看到被告與黃金山在一起等語，但亦稱其僅
      曾聽黃金山言及此情，且黃金山結婚後未曾宴客，其亦不
      知道黃金山於結婚時做何工作，婚後黃金山經常外出，也
      有住在花蓮等語。則證人蔡晉成關於被告與黃金山結婚後
      ，是否均同住一處之證述，前後已有矛盾，是若其果曾長
      期、多次在被告與黃金山之住處目擊其二人同住之情節，
      當不可能對於黃金山於婚後是否均住家中，或經常外出花
      蓮工作而不回家一節，有此前後矛盾之證述；再證人僅係
      聽聞黃金山表示有與被告結婚，及見到被告與黃金山一同
      出現在鄉里間，對於被告與黃金山於家中之互動情形並無
      法證明，而被告既有意與黃金山假結婚，為應付管區警員
      之查核，本來就會維持其二人有婚姻關係之外觀，故證人
      蔡晉成所證，其目擊被告與黃金山在外之互動情形，自不
      足以證明被告與黃金山確有結婚之真意，亦無從推翻被告
      前開自白之證明力。
（五）證人楊盛茂雖到庭結證稱，知道被告有與黃金山結婚，其
      二人婚後有共同生活在一起，黃金山每天都會回家等語，
      但嗣後又稱，（問：被告與黃金山婚後生活是否知道？）
      我不清楚，因我都外出工作，我與黃金山不常接觸，有遇
      到時聊天才知道黃金山結婚一事，我不知道黃金山婚後是
      否都住家中等語。則其既經常外出工作，如何知道被告與
      黃金山婚後都住在一起，而黃金山每天都會回家？前後所
      述，已有矛盾；再被告當庭亦稱，黃金山只是剛結婚時有
      在家，後來就到花蓮等語，顯與證人所述不合，故證人楊
      盛茂之證詞，亦不足為有利於被告之認定。
（六）綜上所述，原審採信被告於偵查中之自白，認被告確與黃
      金山為假結婚，並共同向戶政機關為不實之結婚登記，進
      而行使該登記後取得之文件，並無違誤，被告上訴空言否
      認犯行，並無可採。
三、且查原審科刑所依之刑法第216 條、第214 條，其法定刑為
    3 年以下有期徒刑，拘役或新台幣15000 元以下罰金，而原
    審斟酌被告犯罪情節，量處其有期徒刑4 月，並諭知如易科
    罰金之折算標準及宣告緩刑，認事用法均無不當，量刑亦稱
    妥適，本件上訴自無理由，應予駁回。
三、據上論斷，應依刑事訴訟法第455 條之1 第3 項、第368 條
    、第373條，判決如主文。
本案經檢察官許英輝到庭執行職務。
中    華    民    國   100    年    12    月    7     日
            刑事第四庭    審判長法  官  莊鎮遠
                                法  官  李謀榮
                                法  官  潘怡珍
以上正本證明與原本無異。
不得上訴。
中    華    民    國   100    年    12    月    7     日
                                書記官  鍾思賢